最　高　行　政　法　院　裁　定
                                     100年度裁字第1352號
聲  請  人　鍾靜豐
訴訟代理人　卓隆燁
上列聲請人因與相對人財政部臺北市國稅局間綜合所得稅事件，
對於中華民國99年12月2日本院99年度裁字第3027號裁定，聲請
再審，本院裁定如下：
　　主  文
再審之聲請駁回。
再審訴訟費用由聲請人負擔。
　　理  由
一、按裁定已經確定，而有行政訴訟法第273條之情形者，始得
    對之聲請再審，同法第283條定有明文。又行政訴訟法第273
    條第1項第1款所謂適用法規顯有錯誤者，係指原裁判所適用
    之法規與該案應適用之法規相違背或與解釋、判例有所牴觸
    者而言。至於法律上見解之歧異，當事人對之縱有爭執，要
    難謂為適用法規顯有錯誤，而據為再審之理由。
二、緣聲請人因綜合所得稅事件，經臺北高等行政法院99年度簡
    字第313號判決（下稱原判決）駁回後，提起上訴，復經本
    院99年度裁字第3027號裁定（下稱原確定裁定）以上訴不合
    法予以駁回。聲請人不服，對原確定裁定聲請再審，其聲請
    意旨略以：(一)聲請人業已於上訴狀，就涉及原則性法律見解
    之處具體說明，依行政訴訟法第244條之規定提起上訴，惟
    原確定裁定於無具體表明聲請人所提主張為何不符之情況下
    ，僅以聲請人所陳理由並無涉及法律見解具有原則性為由，
    逕依行政訴訟法第249條第1項前段予以裁定駁回，顯有行政
    訴訟法第273條第1項第1款適用法規顯有錯誤之再審事由，
    應予廢棄。(二)原判決未依職權究明租賃車輛為保險業務員招
    攬業務所必須，僅以聲請人未能證明租賃車輛係為公務使用
    為由，即遽予核認租賃車輛為私人使用。惟聲請人業已於行
    政訴訟上訴狀中說明，舉證責任係在稅捐稽徵機關，原確定
    裁定未就聲請人所提主張加以詳查，仍指稱聲請人未能證明
    系爭車輛係為公務用途，而逕依行政訴訟法第249條第1項前
    段予裁定駁回，顯有行政訴訟法第273條第1項第1款「適用
    法規顯有錯誤」之再審事由，應予廢棄。(三)原判決未依職權
    審酌臺灣臺北地方法院檢察署檢察官偵查事證及其不起訴處
    分書之認定，僅以該不起訴處分書被告非聲請人為由，認定
    不能拘束本案，聲請人業已於上訴狀理由說明，惟原確定裁
    定以不起訴處分書非為確定判決為由，而逕依行政訴訟法第
    249條第1項前段予以裁定駁回，違反本院32年判字第18號判
    例及司法院釋字第392號，顯屬適用法規錯誤，有行政訴訟
    法第273條第1項第1款適用法規顯有錯誤之再審事由，應予
    廢棄。(四)原判決未依職權審酌財政部賦稅署96年12月18日台
    稅一發字第09604554530號函（下稱財政部96年函釋）之適
    當性，僅以本件扣繳稅款係在本件調查基準日後始補行扣繳
    為由，否准將該已依法繳納之扣繳稅額減除，聲請人業已於
    原上訴理由中說明，惟原確定裁定以本件扣繳稅款係在本件
    調查基準日後始補行扣繳為由，而逕依行政訴訟法第249條
    第1項前段予以裁定駁回，顯有行政訴訟法第273條第1項第1
    款適用法規顯有錯誤之再審事由，應予廢棄。(五)原判決未依
    職權審酌行政罰法第24條規定「一行為不二罰」原則及行為
    時稅捐稽徵法第44條但書規定，僅以行為主體不同為由，認
    定不能拘束本案，聲請人業已於原上訴理由說明，惟原確定
    裁定以行為主體不同為由，而逕依行政訴訟法第249條第1項
    前段予以裁定駁回，顯有行政訴訟法第273條第1項第1款適
    用法規顯有錯誤之再審事由，應予廢棄等語。
三、經查，聲請人所提系爭事件所涉及之法律問題意義重大，有
    加以闡釋之必要之再審理由，業據聲請人對前程序原審判決
    所具之上訴狀中加以主張，經本院原確定裁定審核後認上述
    理由，並無所涉及之法律見解具有原則性之情事，而不許可
    聲請人之上訴。因此上開再審理由，既已於前程序原審判決
    上訴時主張其事由，依行政訴訟法第273條第1項但書規定，
    自不得為再審理由，聲請人以已依上訴主張之事由，於本件
    再據為再審事由，自非可採。另原確定裁定就系爭租賃車輛
    租金為其業務員招攬業務所必要之交通費，應由聲請人負舉
    證責任；聲請人所主張之檢察官之不起訴處分書，與本院32
    年判字第18號判例係指司法機關之確定判決有所不同，而無
    適用前開判例之餘地，原判決認不受該不起訴處分書認定事
    實之拘束，並無違誤。另本件之扣繳稅款係在本件調查基準
    日後始補行扣繳，故不影響本件漏稅額之計算，已經原審判
    決論斷甚明，並無不合；聲請人係因構成所得稅法第110條
    第1項規定之漏報而遭處以罰鍰之行政罰，核與永達公司負
    責人另因違反扣繳義務所受行政罰，其違規行為及行為主體
    均不相同，自無一行為不二罰規定之適用，均據原確定裁定
    於理由中加以論明，原確定裁定之認事用法並無違誤，聲請
    人以原確定裁定有適用同法第273條第1項第1款顯有錯誤之
    情事，無非指摘原確定裁定之理由不備，並以原審判決未審
    究財政部96年函釋之正當性、有關舉證責任分配及本院32年
    判字第18號判例適用之歧異見解，指摘原確定裁定適用法律
    不當，揆諸前開說明，自非屬適用法規顯有錯誤之範疇。聲
    請再審意旨仍執前詞，請求廢棄原確定裁定，難認有理，應
    予駁回。至聲請人對原審判決本於行政訴訟法第273條第1項
    第1款事由提起再審之訴部分，本院則另為移送之裁定，附
    此敘明。
四、據上論結，本件聲請為無理由，依行政訴訟法第283條、第2
    78條第2項、第104條、民事訴訟法第95條、第78條，裁定如
    主文。
中　　華　　民　　國　 　100　  年　　5 　月　　26　　日
                    最高行政法院第六庭
                        審判長法官　黃　合　文
                              法官　鄭　忠  仁
                              法官　劉　介　中
                              法官　帥　嘉  寶
                              法官　陳　鴻  斌

以  上  正  本  證  明  與  原  本  無  異
中　　華　　民　　國　　100   年　　 5　　月　　30　　日
　　　　　　　　　　　　    　 書記官　張 雅 琴